臺灣臺北地方法院民事判決　　　　　　　96年度訴字第6388號
原　　　告　寶華商業銀行股份有限公司
法定代理人　丑○○
訴訟代理人　子○○
被　　　告　若士達企業有限公司
兼　　　上
法定代理人　乙○○
被　　　告　丙○○
被　　　告　義發有限公司
法定代理人　癸○○
被　　　告　喬帝國際股份有限公司
法定代理人　壬○○
被　　　告　迪崴實業有限公司
法定代理人　庚○○
被　　　告　易翔實業有限公司
法定代理人　己○○
被　　　告　納卡新實業有限公司
法定代理人　辛○○
被　　　告　頡鶴有限公司
法定代理人　丁○○
被　　　告　炬暐實業有限公司
法定代理人　甲○○
被　　　告　議昌有限公司
法定代理人　戊○○
上列當事人間請求清償借款事件，本院於民國96年11月20日言詞
辯論終結，判決如下：
    主      文
被告若士達企業有限公司、乙○○、丙○○應連帶給付原告新台
幣壹佰肆拾伍萬柒仟柒佰捌拾肆元，及自民國九十六年五月十四
日起至清償日止，按年息百分之九點九計算之利息，暨自民國九
十六年六月十五日起至清償日止，逾期在六個月內者按上開利率
百分之十，逾期超過六個月者按上開利率百分之二十計算之違約
金。
被告義發有限公司、喬帝國際股份有限公司應連帶給付原告新台
幣貳拾貳萬貳仟陸佰元，及自民國九十六年四月十日起至清償日
止，按年息百分之六計算之利息。
被告迪崴實業有限公司、易翔實業有限公司應連帶給付原告新台
幣貳拾陸萬壹仟元，及自民國九十六年四月十六日起至清償日止
，按年息百分之六計算之利息。
被告義發有限公司、喬帝國際股份有限公司應連帶給付原告新台
幣肆萬捌仟元，及自民國九十六年四月三十日起至清償日止，按
年息百分之六計算之利息。
被告納卡新實業有限公司、頡鶴有限公司應連帶給付原告新台幣
貳拾陸萬陸仟捌佰元，及自民國九十六年五月七日起至清償日止
，按年息百分之六計算之利息。
被告炬暐實業有限公司應給付原告新台幣柒萬肆仟元，及自民國
九十六年六月十一日起至清償日止，按年息百分之六計算之利息
。
被告議昌有限公司應給付原告新台幣玖萬捌仟壹佰元，及自民國
九十六年六月十五日起至清償日止，按年息百分之六計算之利息
。
第一項與第二至第七項被告，若有被告履行給付，其給付之金額
合計達第一項債權金額時，其餘被告免除給付義務。
訴訟費用新台幣壹萬陸仟貳佰陸拾肆元由被告若士達企業有限公
司、乙○○、丙○○、義發有限公司、喬帝國際股份有限公司連
帶負擔百分之十九（即新台幣參仟零玖拾元）；被告若士達企業
有限公司、乙○○、丙○○、迪崴實業有限公司、易翔實業有限
公司連帶負擔百分之十八（即新台幣貳仟玖佰貳拾捌元）；被告
若士達企業有限公司、乙○○、丙○○、納卡新實業有限公司、
頡鶴有限公司連帶負擔百分之十八（即新台幣貳仟玖佰貳拾捌元
）；被告若士達企業有限公司、乙○○、丙○○、炬暐實業有限
公司連帶負擔百分之五（即新台幣捌佰壹拾參元）；被告若士達
企業有限公司、乙○○、丙○○、議昌有限公司連帶負擔百分之
七（即新臺幣壹仟壹佰參拾捌元），餘由被告若士達企業有限公
司、乙○○、丙○○連帶負擔。
    事實及理由
一本件依兩造簽立之融資貸款契約書第6 條規定，已合意本院為
  第一審管轄法院，本院自有管轄權。又被告經合法通知，未於
  最後言詞辯論期日到場，核無民事訴訟法第386 條所列各款情
  形，爰依原告之聲請，由其一造辯論而為判決。
二原告起訴主張：
  (一)被告若士達企業有限公司（下稱若士達公司）於民國96年 2
    月12日邀同被告乙○○、丙○○為連帶保證人，向其借款新
    台幣（下同）2,000,000元，約定借款期間自96年2月14日起
    至98年2月14日止，利息按年息9.9 %固定計付；如有遲延履
    行給付本金或利息時，除仍按上開利率計息外，逾期在6 個
    月內者按上開利率10%，逾期超過6 個月者按上開利率20%計
    付違約金；另約定如不依約清償本金或利息者，債務視為全
    部到期。詎被告若士達公司僅繳納利息至96年5 月14日，已
    喪失期限利益，結欠本金1,457,784 元暨利息及違約金未付
    。被告乙○○、丙○○既為該筆借款之連帶保證人，自應負
    連帶清償責任，爰依兩造間之消費借貸契約及連帶保證契約
    ，請求被告連帶給付欠款。
  (二)被告若士達公司為清償上揭借款，背書轉讓如附表所示之支
    票6紙予原告，金額合計為970,500元，經原告提示均遭退票
    ，爰依票據法第96條第1 項規定對發票人及背書人連帶求償
    。
  (三)原告如訴之聲明第1項、第2項至第7 項之請求，被告間有不
    真正連帶關係，於任一被告清償之範圍內，他被告同免責任
    。聲明為：如主文第1至8項所示。
三得心證之理由：
  (一)原告主張之事實，業據提出與陳述相符之融資貸款契約書、
    支票及退票理由單、放款查詢單等件為證，被告均經合法通
    知，既未於言詞辯論期日到場爭執，復未提出任何書狀答辯
    以供本院斟酌，堪認原告之主張為真。
  (二)按借用人應於約定期間內，返還與所借用物種類、品質、數
    量相同之物；又稱保證者，謂當事人約定，一方於他方之債
    務人不履行債務時，由其代負履行責任之契約；又保證債務
    ，除契約另有訂定外，包含主債務之利息、違約金、損害賠
    償及其他從屬於主債務之負擔；另連帶債務之債權人，得對
    債務人中之一人或數人，同時或先後請求全部或一部之給付
    ；發票人應照支票文義擔保支票之支付；執票人向支票債務
    人行使追索權時，得請求自為付款提示日起之利息，如無約
    定利率者，依年利6釐計算，民法第478條、第739條、第740
    條、第273條第1項、票據法第126條、第133條分別定有明文
    。被告若士達公司未依約還款，已如前述，被告若士達公司
    自應負清償借款之責；又被告乙○○、丙○○既為連帶保證
    人，即應負連帶清償責任。被告義發有限公司、喬帝國際股
    份有限公司、迪崴實業有限公司、易翔實業有限公司、納卡
    新實業有限公司、頡鶴有限公司、炬暐實業有限公司及議昌
    有限公司既為附表所示支票之發票人或背書人，自應對原告
    負擔清償票款之責。而被告若士達公司、乙○○、丙○○所
    負訴之聲明第1 項之借款債務，與被告義發有限公司等所負
    訴之聲明第2-7 項之票據債務，為不真正連帶債務關係，若
    有被告履行給付，其給付之金額合計達主文第1 項債權金額
    時，其餘被告免除給付義務。
  (四)綜上所述，原告依消費借貸及連帶保證契約請求被告若士達
    公司、乙○○、丙○○連帶給付如訴之聲明第1 項之借款債
    務，及依票據關係請求被告義發有限公司等給付如訴之聲明
    第2-7項所示之票據債務，為有理由，應予准許。
四訴訟費用負擔之依據：民事訴訟法第85條第2項。
五被告應連帶賠償原告之訴訟費用，依後附計算書確定為如主文
  第9項所示金額。
中　　華　　民　　國　　96　　年　　11　　月　　27　　日
                  民事第六庭    法　官　陳婷玉
計  算  書
項      目        金  額（新台幣）       備    註
第一審裁判費         15,454元
公示送達登報費          810元
合      計           16,264元
以上正本係照原本作成
如對本判決上訴，須於判決送達後20日內向本院提出上訴狀
中　　華　　民　　國　　96　　年　　11　　月　　27　　日
                       　　　　 書記官　詹雪娥
